臺灣臺北地方法院民事判決　　　　　　　　　　　九十三年度重訴字第一０三一號
　　原　　　告　台灣中小企業銀行股份有限公司
　　法定代理人　丑○○
　　訴訟代理人　辛○○
　　複　代理人　李永恆
　　被　　　告　迦黛儷時裝開發有限公司
　　　　　　　　　　　　　原設台北縣三重市○○○路六四巷十七號
　　法定代理人　丁○○　　原住.
　　　　　　　　　　　　　現.
　　被　　　告　丁○○　　原住.
　　　　　　　　　　　　　現.
　　　　　　　　乙○○
　　　　　　　　戊○○
　　　　　　　　壬○○○
　　　　　　　　甲○○　　原住.
　　　　　　　　　　　　　現.
　　　　　　　　己○○
　　　　　　　　丙○○　　原住台北縣三重市○○○路六四巷二二號三樓
　　　　　　　　癸○○
　　　　　　　　庚○○○
　　　　　　　　子○○
右當事人間請求清償借款等事件，本院於民國九十三年十二月二十四日言詞辯論終結
，判決如下：
    主      文
被告迦黛儷時裝開發有限公司、丁○○、乙○○、戊○○應連帶給付原告新台幣壹仟
貳佰陸拾伍萬肆仟貳佰零元，及如表一所示利息、違約金。
被告迦黛儷時裝開發有限公司、壬○○○應連帶給付原告如附表二第一項所示之金額
、利息；被告迦黛儷時裝開發有限公司、甲○○應連帶給付原告如附表二第二項所示
之金額、利息；被告迦黛儷時裝開發有限公司、己○○應連帶給付原告如附表二第三
項所示之金額、利息；被告迦黛儷時裝開發有限公司、丙○○應連帶給付原告如附表
二第四項所示之金額、利息；被告迦黛儷時裝開發有限公司、癸○○應連帶給付原告
如附表二第五項所示之金額、利息；被告迦黛儷時裝開發有限公司、庚○○○應連帶
給付原告如附表二第六項所示之金額、利息；被告迦黛儷時裝開發有限公司、子○○
應連帶給付原告如附表二第七項所示之金額、利息。
本判決第二項被告任一人為給付，第一項被告就其清償範圍內，免給付義務；本判決
第一項之債務全部清償完畢，第二項被告免除給付義務。
訴訟費用由被告迦黛儷時裝開發有限公司、丁○○、乙○○、戊○○連帶負擔。
本判決第一項，於原告以新台幣肆佰貳拾貳萬元供擔保後，得假執行。本判決第二項
於原告以如附表二所示之新台幣供擔保後，亦得假執行。
    事實及理由
一、原告方面：被告迦黛儷時裝開發有限公司（下稱迦黛儷公司）於民國九十一年十
    二月二十三日以被告丁○○、乙○○及戊○○為連帶保證人而與原告台灣中小企
    業銀行股份有限公司簽定週轉金貸款契約，依約被告迦黛儷公司自九十一年十二
    月二十三日起至九十二年十二月二十三日止得於新台幣（下同）一千三百萬元之
    額度內申請循環動用借款，約定利率按年利率百分之七點三三計算（嗣於九十二
    年八月八日調整為年利率百分之六點四二），如未依約清償本息時，被告即喪失
    期限之利益，應立即全部償還，逾期六個月以內者，按上開利率百分之十，超過
    六個月者，按上開利率百分之二十加付違約金，又該貸款契約嗣後亦經原被告協
    議展期至九十三年十二月十七日止。而被告迦黛儷公司依系爭貸款契約分別向原
    告借款繳息如下：（１）於九十二年十月十四日向原告借款九十四萬元，惟僅繳
    息至九十三年一月十四日；（２）於九十二年十月十七日向原告借款一百零一萬
    元，惟僅繳息至九十二年十二月十七日；（３）於九十二年十月二十二日向原告
    借款一百四十一萬元，惟僅繳息至九十二年十二月二十二日；（４）於九十二年
    十月二十九日向原告借款一百三十四萬元，惟僅繳息至九十二年十一月二十九日
    ；（５）於九十二年十一月四日向原告借款四十六萬元，惟僅繳息至九十二年十
    二月四日；（６）於九十二年十一月十二日向原告借款八十四萬元，惟僅繳息至
    九十二年十二月十二日；（７）於九十二年十一月十八日向原告借款一百五十三
    萬元，惟僅繳息至九十二年十一月十八日；（８）於九十二年十一月二十一日向
    原告借款一百九十二萬元，惟僅繳息至九十二年十一月二十一日；（９）於九十
    二年十一月二十七日向原告借款一百二十六萬元，惟僅繳息至九十二年十一月二
    十七日；（１０）於九十二年十二月十二日向原告借款一百三十四萬元，惟僅繳
    息至九十二年十二月十二日；（１１）於九十二年十二月十七日向原告借款九十
    七萬元，惟僅繳息至九十二年十二月十七日。由上可知，被告迦黛儷公司就上開
    各借款均未依約還款，故上開各借款依約均視為到期，原告自得依貸款契約請求
    被告迦黛儷公司、丁○○、乙○○及戊○○連帶清償尚欠借款共一千二百六十五
    萬四千二百零三元及其利息、違約金。此外，被告迦黛儷公司為清償上開各借款
    曾背書轉讓予原告下列支票：以壬○○○為發票人，發票日各為九十二年十二
    月二十日、九十三年一月十五日、同年一月二十日、同年一月二十五日、同年二
    月十日及同年二月十五日，票面金額各為三十四萬七千三百元、三十七萬九千六
    百元、三十九萬七千四百元、四十二萬二千九百元、三十八萬六千二百元及四十
    三萬三千七百元之支票六張；以甲○○為發票人，發票日各為九十二年十二月
    二十五日、同年十二月二十五日、九十三年一月十日、同年二月十日、同年二月
    二十日及同年二月二十九日，票面金額各為四十三萬二千七百六十元、四十一萬
    九千七百八十元、四十四萬五千三百八十元、三十八萬九千四百五十元、四十四
    萬九千八百六十元及四十七萬二千五百六十元之支票六張；以己○○為發票人
    ，發票日各為九十二年十二月二十五日、九十三年一月十五日、同年一月二十日
    、同年一月二十七日、同年二月十日、同年二月二十日、同年二月二十五日、同
    年二月二十九日及同年三月十日，票面金額各為二十九萬八千七百元、三十九萬
    七千八百七十元、二十八萬九千六百元、二十七萬八千五百六十元、三十六萬五
    千七百六十元、三十八萬六千五百五十元、二十九萬八千七百六十元、四萬九千
    八百元及二十六萬二千七百五十元之支票九張；以丙○○為發票人，發票日各
    為九十二年十二月二十日、九十三年一月十五日、同年一月二十七日、同年二月
    十五日、同年二月二十五日及同年三月二十日，票面金額各為三十五萬二千八百
    元、三十七萬八千六百五十元、四十七萬六千八百八十元、四十三萬五千七百五
    十元、四十六萬三千七百八十元及四十九萬五千六百八十元之支票六張；以癸○○為發票人，發票日各為九十二年十二月二十日、九十三年一月二十日、同年
    一月二十七日、同年二月二十日、同年三月十五日及同年三月二十五日，票面金
    額各為四十二萬八千五百五十元、四十五萬九千二百八十元、四十七萬九千八百
    六十元、三十四萬二千六百五十元、五十一萬八千四百五十元及三十九萬八千三
    百五十元之支票六張；以庚○○○為發票人，發票日各為九十三年一月十日、
    同年二月十五日、同年二月二十五日、同年三月十日、同年三月十五日及同年三
    月二十五日，票面金額各為四十四萬三千八百五十元、四十五萬六千三百元、四
    十六萬三千九百元、四十二萬九千三百元、三十九萬八千六百五十元及四十五萬
    六千七百七十元之支票六張；以子○○為發票人，發票日為九十三年三月十二
    日，票面金額為四十九萬八千六百元之支票一張。惟上開各支票經原告提示均遭
    退票，故被告迦黛儷公司自須與被告壬○○○、甲○○、己○○、丙○○、癸○○、庚○○○及子○○各就其所簽發之支票負連帶清償之責等語。並聲明如主文
    所示。
二、被告子○○則以：其所簽發之支票係與被告丁○○所開立之同面額支票交換，其
    並不知原告與被告丁○○間之信貸行為且其與原告間並無任何借貸或擔保行為等
    語為辯，並聲明：駁回原告之訴。被告乙○○則以：其有擔任連帶保證人，惟現
    今無力代償等語為辯，並聲明：請求駁回原告之訴及其假執行之聲請。被告癸○○則以：其有將戶頭借與被告丁○○去開戶並使用支票，惟本件中之支票非其所
    簽發等語為辯，並聲明：請求駁回原告之訴及其假執行之聲請。被告戊○○則以
    ：其確有簽訂系爭貸款契約並擔任被告迦黛儷公司及丁○○之連帶保證人，並聲
    明：請求駁回原告之訴及其假執行之聲請。被告庚○○○則以：其所簽發之支票
    係被告迦黛儷公司所借，並聲明：請求駁回原告之訴及其假執行之聲請。另被告
    迦黛儷公司、丁○○、壬○○○、甲○○、己○○及丙○○均未於言詞辯論期日
    到場，亦未提出準備書狀作何聲明或陳述。
三、本件被告迦黛儷公司、丁○○、戊○○、壬○○○、甲○○、己○○、丙○○、
    癸○○、庚○○○及子○○均未於最後言詞辯論期日到場，核無民事訴訟法第三
    百八十六條各款所列情形，乃依原告之聲請，由其一造辯論而為判決。
四、經查，原告主張之事實，已據其提出與所述相符之週轉金貸款契約一份、契約條
    款變更契約一份、借據十一份、授信約定書四份、支票及退票理由單各四十份為
    證，核屬相符，且為被告乙○○、戊○○所不爭，自堪信為真實。被告子○○、
    庚○○○既不否認其等曾簽發如附表二所示之支票，其自應與背書人即被告迦黛
    儷時裝開發有限公司就該支票負票據付款責任，與其等簽發如附表二所示支票之
    原因無涉，被告子○○、庚○○○雖辯稱係因與交換或借用之原因簽發支票云云
    ，核與其應負之票據發票人責任無關，並無理由。至被告癸○○部分，亦因其自
    承有將支票帳戶借予被告丁○○使用，而應由其負支票發票人責任。從而，原告
    依消費借貸及連帶保證之法律關係，請求被告迦黛儷時裝開發有限公司、丁○○
    、乙○○、戊○○連帶給付一千二百六十五萬四千二百零三元，及如附表一所示
    之利息、違約金；併依票據法行使追索權請求被告迦黛儷時裝開發有限公司、壬○○○應連帶給付原告如附表二第一項所示之金額、利息；被告迦黛儷時裝開發
    有限公司、甲○○應連帶給付原告如附表二第二項所示之金額、利息；被告迦黛
    儷時裝開發有限公司、己○○應連帶給付原告如附表二第三項所示之金額、利息
    ；被告迦黛儷時裝開發有限公司、丙○○應連帶給付原告如附表二第四項所示之
    金額、利息；被告迦黛儷時裝開發有限公司、癸○○應連帶給付原告如附表二第
    五項所示之金額、利息；被告迦黛儷時裝開發有限公司、庚○○○應連帶給付原
    告如附表二第六項所示之金額、利息；被告迦黛儷時裝開發有限公司、子○○應
    連帶給付原告如附表二第七項所示之金額、利息，均有理由，應予准許。又被告
    壬○○○、甲○○、己○○、丙○○、癸○○、庚○○○、子○○就其所負票款
    部分，與被告丁○○、乙○○、戊○○所負連帶清償借款債務之原因各別，但就
    其應給付票款部分，係與被告迦黛儷時裝開發有限公司、丁○○、乙○○、戊○○各負全部給付義務，為不真正連帶債務，故被告壬○○○、甲○○、己○○、
    丙○○、癸○○、庚○○○、子○○就其所負票款為給付，被告迦黛儷時裝開發
    有限公司、丁○○、乙○○、戊○○於清償範圍內，免給付義務。被告迦黛儷時
    裝開發有限公司、丁○○、乙○○、戊○○為全部清償，被告壬○○○、甲○○
    、己○○、丙○○、癸○○、庚○○○、子○○即免其所應負之給付票款責任。
    另原告陳明願供擔保，聲請宣告假執行，核無不合，爰酌定相當擔保金額准許之
    。
五、訴訟費用負擔之依據：民事訴訟法第七十九條、第八十五條第二項。
中　　　華　　　民　　　國　　九十三　　年　　十二　　月　　 三十一　 　日
                                民事第六庭  法  官    詹駿鴻
正本係照原本作成
如對本判決上訴，須於判決送達後廿日內向本院提出上訴狀
中　　　華　　　民　　　國　　九十三　　年　　十二　　月　　 三十一　 　日
                                            書記官    官碧玲
